臺灣彰化地方法院刑事附帶民事判決
111年度附民字第441號
原      告  謝明春
被      告  楊天龍
上列被告因恐嚇案件（111年度易字第882號），經原告提起刑事
附帶民事訴訟請求損害賠償，本院於民國111年9月23日言詞辯論
終結，判決如下：
    主      文
被告應給付原告新臺幣6,000元，及自民國111年9月24日起，至
清償日止，按週年利率5％計算之利息。
原告其餘之訴駁回。
本判決原告勝訴部分得假執行。但被告如以新臺幣6,000元為原
告預供擔保後，得免為假執行。
原告其餘假執行之聲請駁回。
    事實及理由
一、原告主張：被告因不滿原告積欠其與訴外人即原告姪子黃明
    德工錢未給付，竟基於恐嚇之犯意，於民國111年4月7日13
    時1分許，在原告位於彰化縣芳苑鄉新復路之住處外面，將
    其內裝有白包1個、金紙2捆、信封袋1只之塑膠袋丟入原告
    上址住處內，以此方式將隱含加害生命、身體之意通知原告
    而恫嚇之，致生危害於原告之安全，致原告受有損害，爰依
    民法第184條第1項、第195條之規定提起本件訴訟等語。並
    聲明：
　　（一）被告應給付原告新臺幣（下同）20萬元，及自起訴狀
          繕本送達翌日起至清償日止，按週年利率5％計算之利
          息。
　　（二）願供擔保，請准宣告假執行。
二、被告則以：我沒有恐嚇原告，我不願意賠償等語。並聲明：
    原告之訴駁回。
三、本院判斷：
（一）按附帶民事訴訟之判決，應以刑事訴訟判決所認定之事實
      為據，刑事訴訟法第500條前段定有明文。查原告主張之
      前揭事實，業經本院以111年度易字第882號刑事判決認定
      明確，並判處被告罰金6,000元，如易服勞役，以1,000元
      元折算1日在案，堪認原告上開主張之事實為真正。
（二）按因故意或過失，不法侵害他人之權利者，負損害賠償責
      任；人格權受侵害時，以法律有特別規定者為限，得請求
      損害賠償或慰撫金；不法侵害他人之身體、健康、名譽、
      自由、信用、隱私、貞操，或不法侵害其他人格法益而情
      節重大者，被害人雖非財產上之損害，亦得請求賠償相當
      之金額，民法第184條第1項前段、第18條第2項、第195條
      第1項前段分別定有明文。所謂自由權的侵害，包括身體
      自由及精神自由皆不受他人妨礙或干預之權利，即侵害他
      人之自由，並不以剝奪他人之行動或限制其行動自由為限
      ，即以強暴、脅迫之方法，影響他人之意思決定，或對他
      人身心加以恐嚇、威脅，使生危害，亦包括在內。本件被
      告上開行為已不法侵害原告精神自由，至為明確，且原告
      因被告之上開不法行為，其精神上自受有相當痛苦，是其
      請求非財產之損害賠償，自屬有據。
（三）不法侵害他人人格權，被害人受有非財產上損害，請求加
      害人賠償相當金額慰撫金時，法院對於慰撫金之量定，應
      斟酌實際加害情形、所造成影響、被害人痛苦之程度、兩
      造之身分地位、經濟情形及其他各種狀況，以核定相當之
      數額（最高法院47年度台上字第1221號、51年度台上字22
      3號判決意旨參照）。本院審酌原告因被告之上開行為，
      致其精神上受有相當之痛苦，並參酌兩造之身分、經濟狀
      況、本件事發原因、經過、被告侵權行為情節及原告所受
      精神上痛苦等一切情況，認原告請求被告賠償精神慰撫金
      20萬元，尚屬過高，應以6,000元方屬適當。
（四）給付無確定期限者，依民法第229條第2項之規定，債務人
      於債權人得請求給付時，經其催告而未為給付，自受催告
      時起，負遲延責任；其經債權人起訴而送達訴狀者，與催
      告有同一效力。而遲延之債務，以支付金錢為標的者，債
      權人得請求依法定利率計算之遲延利息；應付利息之債務
      ，其利率未經約定，亦無法律可據者，週年利率為百分之
      5，民法第233條第1項、第203條分別有明文。本件原告對
      被告之債權，核屬無確定期限之給付，然既經原告起訴而
      送達訴狀，被告迄未給付，當應負遲延責任，故原告請求
      被告應給付自被告收受起訴狀繕本送達之翌日（即111年9
      月24日）起至清償日止，按週年利率5％計算之利息，核無
      不合，併予准許。
四、結論：原告依民法第184條第1項前段、第195條第1項前段之
    規定請求被告給付如主文第1項所示之內容，為有理由，應
    予准許；逾此範圍之請求，則屬無據，應予駁回。
五、本件事證已臻明確，兩造其餘攻擊防禦方法及所提證據，經
    審酌與判決結果不生影響，爰不逐一論述。
六、本判決原告勝訴部分，合於民事訴訟法第389條第1項第3款
    規定，應依職權宣告假執行。至於原告敗訴部分，其假執行
    之聲請即因訴之駁回而失其依附，併予駁回。另依同法第39
    2條第2項規定，依職權准其預供擔保，得免為假執行。
七、本件係刑事附帶民事訴訟，依法不需徵收裁判費，且至本件
    言詞辯論終結時，亦未發生其他訴訟費用，故毋庸為訴訟費
    用負擔之諭知，併此敘明。
中　　華　　民　　國　　111 　年　　10　　月　　14　　日
                  刑事第七庭  法  官  徐啓惟 
以上正本證明與原本無異。
如不服本判決應於收受判決後20日內向本院提出上訴書狀，並應
敘述具體理由。其未敘述上訴理由者，應於上訴期間屆滿後20日
內向本院補提理由書(均須按他造當事人之人數附繕本)「切勿逕
送上級法院」。
中　　華　　民　　國　　111 　年　　10　　月　　14　　日
                              書記官  林佑儒